# 分步实现企业合并

提问人：与于 时间：2016-07-28 10:23:48
请教陈版主：A公司投资B公司，实际出资比例为56%，公司章程规定股东会表决权比例为45%，A公司派出董事在董事会占3/6。之后由于公司修改章程A公司在股东会表决比例变为55%，同时A公司派出董事在董事会占3/5.在章程修改之前A公司对B公司长投判断为对合营企业的投资，用权益法核算。公司章程修改之后变为控制，是否适用《企业会计准则解释第 4 号》。如适用，在合并报表层面长期股权投资的成本应为原持股比例的公允价值加上新增比例的出资额，是否可以理解为等于购买日原持股比例*购买日评估值+0（新增股权对应的对价）。

回答人：chenyiwei
你说的案例，如果原先为共同控制（合营），现在通过修改公司章程取得控制权的，则应在合并报表层面按《企业会计准则第 33 号——合并财务报表（ 2014 年修订）》第四十八条的规定处理，对原持有的股权需按公允价值重新计量，重新计量的差额计入合并报表层面的投资收益。你的理解基本合理。